臺灣高等法院刑事判決
110年度上訴字第2753號
上  訴  人  
即  被  告  張景任



選任辯護人  陳振瑋律師
            章文傑律師
            葉慶人律師
上列上訴人即被告因毒品危害防制條例案件，不服臺灣新北地方
法院110年度訴字第55號，中華民國110年3月23日第一審判決（
起訴案號：臺灣新北地方檢察署109年度偵字第34443號、110年
度偵字第2625號），提起上訴，本院判決如下：
    主  文
上訴駁回。
    事  實
一、甲○○明知麥角二乙胺（Lysergic Acid Diethylamide，俗稱
    LSD、毒郵票，下稱「毒郵票」）、大麻為毒品危害防制條
    例列管的第二級毒品，依法不得販賣，竟意圖營利，基於販
    賣第二級毒品之犯意，分別：
　㈠於民國109年1月31日下午9時58分許，在新北市○○區○○路000○
    0號俞秉桓住處，交付第二級毒品毒郵票3張、大麻1公克予
    俞秉桓，對價新臺幣（下同）3,200元則由俞秉桓於109年2
    月15日匯款1,600元、109年2月29日匯款1,600元進入甲○○指
    定帳戶，而販賣第二級毒品予俞秉桓1次。
　㈡於109年3月9日上午10時54分許，在上開俞秉桓住處，交付第
    二級毒品大麻1.7公克予俞秉桓，對價2,000元則由俞秉桓於
    109年2月29日匯款6,600元（其中2,000元為本次對價，另1,
    600元為前開㈠之對價）償付，而販賣第二級毒品予俞秉桓1
    次。
　㈢嗣於109年9月16日下午5時45分許，在新北市○○區○○路0段000
    號4樓之18甲○○居所，為警持臺灣新北地方法院109年度聲搜
    字第1612號搜索票執行搜索，並扣得如附表所示物，而查悉
    上情。
二、案經臺北市政府警察局刑事警察大隊報告臺灣新北地方檢察
    署檢察官偵查起訴。 
    理  由
壹、程序部分
一、按被告以外之人於審判外之言詞或書面陳述，除法律有規定
    者外，不得作為證據，刑事訴訟法第159條第1項定有明文。
    又被告以外之人於審判外之陳述，雖不符刑事訴訟法第159
    條之1至第159條之4之規定，而經當事人於審判程序同意作
    為證據，法院審酌該言詞陳述或書面陳述作成時之情況，認
    為適當者，亦得為證據；當事人、代理人或辯護人於法院調
    查證據時，知有同法第159條第1項不得為證據之情形，而未
    於言詞辯論終結前聲明異議者，視為有前項之同意，刑事訴
    訟法第159條之5亦定有明文。本判決下列所引被告以外之人
    於審判外之供述證據，檢察官、上訴人即被告甲○○（下稱被
    告）及其辯護人於本院審理中業已積極表示同意引用為證據
    （見本院卷第183頁至第184頁、第271頁至第272頁），本院
    審酌各該證據作成時之情況，並無不當之情形，認以之作為
    證據應屬適當，應依刑事訴訟法第159條之5第2項規定，認
    得為本件之證據。
二、本判決下列所引用其餘非供述證據，並無證據證明係公務員
    違背法定程序所取得，亦無顯有不可信之情況，且經本院於
    審理期日提示予檢察官、被告及辯護人辨認、宣讀或告以要
    旨而為合法調查，自均得作為本判決之證據。
貳、實體部分
一、認定事實依據的證據與理由：訊據被告就於前揭事實欄一㈠
    、㈡所載之時地，交付第二級毒品毒郵票3張、大麻1公克、1
    .7公克予俞秉桓，並分別收取3,200元、2,000元等事實，於
    本院調查、審理時固均坦承不諱，惟仍矢口否認有何販賣第
    二級毒品之犯行，辯稱：並無營利之意圖，我是跟俞秉桓講
    好價格後，一起湊錢向上游GU拿毒品，因為當時我有交通工
    具比較方便，不是要賣毒品給俞秉桓，應係轉讓毒品云云。
    經查：
　㈠被告先後於事實欄一㈠、㈡所示時、地，分別交付第二級毒品
    毒郵票3張、大麻1公克、1.7公克予俞秉桓等事實，除據被
    告坦承不諱外，並經俞秉桓具結證述明確（見偵34443卷第1
    71頁至第185頁、第335頁至第336頁），並有通訊軟體Teleg
    ram對話紀錄、台新銀行帳戶交易明細（見偵34443卷第39頁
    至第54頁、第95頁至第96頁）在卷可佐，此部分事實首堪認
    定。
　㈡被告意圖營利而進行毒品買賣行為
　　1.按販賣毒品之所謂販賣行為，係行為人基於營利之目的，
      而販入或賣出毒品而言。販賣毒品者，其主觀上須有營利
      之意圖，且客觀上有販賣之行為即足構成，至於實際上是
      否已經獲利則非所問。即於有償讓與他人之初，係基於營
      利之意思，並著手實施，而因故無法高於購入之原價出售
      ，最後不得不以原價或低於原價讓與他人時，仍屬販賣行
      為。必始終無營利之意思，縱以原價或低於原價有償讓與
      他人，方難謂為販賣行為，而僅以轉讓罪論處（最高法院
      106年度台上字第865號、105年度台上字第1684號判決參
      照）。次按販賣毒品係違法行為，亦無公定價格，可任意
      分裝增減份量及純度，且每次買賣之價格、數量，亦隨時
      依雙方之關係深淺、資力、需求量、對行情之認知、來源
      是否充裕、查緝是否嚴緊、購買者被查獲時供出來源之可
      能風險評估等因素，而異其標準，故常機動調整，非可一
      概而論。從而，販賣之利得，除非經行為人詳細供出其販
      賣毒品之進價及售價，且數量俱臻明確外，實難察得其具
      體得利之實情；然販賣者從價差或量差中牟利，方式雖異
      ，惟其販賣之目的在於意圖營利則屬同一。是舉凡有償交
      易，除足以反證其確係另基於某種非圖利本意之關係外，
      尚難祇因無法查悉其精確之販入價格，作為是否高價賣出
      之比較，即謂其無營利之意思而阻卻販賣犯行之追訴。再
      者，毒品之價格不低，取得不易，苟無利可圖，應無甘冒
      被查緝法辦之風險，平白無端轉讓他人，而有從中賺取價
      差或量差以牟利之意圖（最高法院106年度台上字第1229
      號、105年度台上字第2185號、105年度台上字第738號判
      決均同此見解）。查被告具大學畢業之學識（見本院卷第
      277頁），為智識正常且有相當社會經驗之成年人，被告
      對於毒品交易為檢警機關嚴予取締之犯罪行為，當非無所
      知悉，倘無利可圖，自無甘冒遭查獲之極大風險而無償代
      他人購買毒品。且俞秉桓與被告並無深交，亦非至親，是
      苟無利可圖，被告應無甘冒被查緝法辦重刑之極大風險，
      而無端交付第二級毒品予他人、收受價金，是被告辯稱：
      交付毒品時，主觀上並無營利意圖云云，尚難採信。況被
      告業已自承：毒郵票1張我向上游拿為650元，但後來漲價
      了，所以就跟俞秉桓講1張700元，至於1050是大麻的價格
      ，3票1草就是3張毒郵票跟1公克大麻，一共收3,200元等
      語（見偵34443卷第207頁），被告就毒郵票部分每張業已
      較成本多收50元、總價額再多收50元，可認其與俞秉桓之
      交易顯有獲得利益，主觀上應有營利意圖可明。
　　2.又俞秉桓⑴於警詢證稱：被告於109年1月31日10時54分在
      我住處樓下附近跟我進行毒品交易，我用新臺幣（下同）
      3,200元向被告購買3張毒郵票、1公克大麻成功；又於109
      年3月9日21時58分在我住處樓下進行毒品交易，原本說好
      要用5,000元買5公克大麻，可是被告實際上只給我1.7公
      克，之後沒有再給我等語（見偵34443卷第176頁、第184
      頁），⑵於偵查證稱：我跟被告有毒品往來，我會向他買
      ，他也會向我買，因為被告的價錢比較便宜，到後來幾乎
      都是我向他買。109年1月31日被告拿3張毒郵票、1公克大
      麻來我住處跟我交易；109年3月9日我有向被告購買應該
      是1.7公克的大麻，他拿來我家，價格應該是2,000元左右
      等語（見偵34443卷第335頁至第336頁）。是俞秉桓前後
      證述一致，而且非常明確地指出是透過「交易」、「購買
      」的方式向被告取得毒品，並無何「合資」之情節，是被
      告辯稱：是跟俞秉桓一起湊錢拿毒品云云，顯與事實不符
      ，而不可採。
　　3.被告雖以：就二次交易均於總價多收之50元，係俞秉桓自
      己願意多給的，並非被告主觀營利，應為轉讓禁藥毒品云
      云，然：
　    ⑴細查被告與俞秉桓間之Telegram對話紀錄（見偵34443卷
        第40頁至第41頁），被告在毒郵票部分「成本為650元
        」，已如前述，然被告卻告知俞秉桓「毒郵票成本為70
        0元」，則被告在大麻部分，其告知俞秉桓其成本為「1
        ,050元」是否真實，亦同有疑義。復事實欄一㈠「3張毒
        郵票、1公克大麻」總價額原應為3,150元，雙方卻以3,
        200元達成合意，事實欄一㈡大麻1.7公克總價應為1,785
        元，雙方最後以2,000元達成合意等情，有被告與俞秉
        桓間之Telegram對話紀錄擷圖在卷可稽（見偵34443卷
        第40頁至第41頁），顯在被告向俞秉桓「自稱之成本價
        」之總價外，另有其他利潤之合意。超出原總價之部分
        ，於一般交易習慣上本有多種名目，如車馬費、交通費
        、油資、小費等，而實際上並非確實「有此成本存在」
        ，且以販賣毒品並不扣除成本之原則以觀，該等均應以
        利潤計，且此亦為交易前被告主觀上明知、並應允接受
        之合意範圍，是被告於交易時，自已明知此次交易所含
        之總價外利潤。被告所辯：該總價外多收之50元為俞秉
        桓所「硬要給的補貼」、「小費」，並非被告營利本意
        云云，顯與一般經驗法則有違。
　    ⑵是由通訊軟體Telegram對話紀錄看來，被告確有與俞秉
        桓討論毒品的成本價格、數量，此與一般市面買賣，為
        防止消費者殺價之營銷手段，尚難逕認此即屬「無營利
        意圖」。是被告上開所辯，顯不可採。
　㈢綜上，本案事證明確，被告所辯不足採信，被告犯行洵堪認
    定，應予依法論科。
二、法律變更
　㈠按行為後法律有變更者，適用行為時之法律。但行為後之法
    律有利於行為人者，適用最有利於行為人之法律，刑法第2
    條第1項定有明文。
　㈡被告行為後，於109年1月15日修正公布之毒品危害防制條例
    第4條第2項已於同年7月15日生效施行。修正前毒品危害防
    制條例第4條第2項原係規定：「製造、運輸、販賣第二級毒
    品者，處無期徒刑或7年以上有期徒刑，得併科新臺幣1千萬
    元以下罰金。」；而修正後毒品危害防制條例第4條第2項則
    規定：「製造、運輸、販賣第二級毒品者，處無期徒刑或10
    年以上有期徒刑，得併科新臺幣1千5百萬元以下罰金。」，
    經比較修正前後之法律，修正後毒品危害防制條例第4條第2
    項之法定構成要件雖未變更，然新法提高有期徒刑及罰金法
    定刑上限，準此，修正後毒品危害防制條例第4條第2項並無
    較有利於被告之情形，依刑法第2條第1項前段之規定，本案
    應適用行為時即修正前毒品危害防制條例第4條第2項之規定
    。
三、論罪
　㈠核被告於事實欄一㈠㈡之行為，均係犯修正前毒品危害防制條
    例第4條第2項販賣第二級毒品罪。
　㈡被告販賣第二級毒品毒郵票、大麻之前所持有毒郵票、大麻
    ，並無證據證明已達純質淨重20公克以上，是該持有之低度
    行為為販賣之高度行為吸收，不另論罪。
　㈢被告所犯上開二罪，犯意個別，行為互殊，應分論併罰。
　㈣刑之加重減輕：
　　1.無毒品危害防制條例第17條第1項減刑規定之適用：按犯
      第4條至第8條、第10條或第11條之罪，供出毒品來源，因
      而查獲其他正犯或共犯者，減輕或免除其刑，毒品危害防
      制條例第17條第1項固定有明文，然所謂「供出毒品來源
      ，因而查獲其他正犯或共犯者」，係指被告供出毒品來源
      之有關資料，諸如其他正犯或共犯之姓名、年籍、住居所
      、或其他足資辨別之特徵等，使調查或偵查犯罪之公務員
      因而對之發動調查或偵查並查獲其他正犯或共犯而言（最
      高法院99年度台上字第203號判決意旨參照）。然被告於
      警詢所稱：大麻上游為「GU」，LSD的上游是「香草」，
      但都不知道是誰等語（見偵34443卷第245頁），是被告並
      未具體提供有關上游、共犯可資發動調查之資料，且相關
      被告之實際上游，本即經檢警鎖定乙節，亦經本院函詢臺
      北市政府警察局刑事警察大隊、臺灣新北地方檢察署覆稱
      明確，有該大隊110年12月13日北市警刑大毒緝字第11030
      58448號函、臺灣新北地方檢察署110年12月22日新北檢錫
      翔110偵2625字第1100123806號函在卷可稽（見本院卷第1
      75頁、第177頁），揆諸前揭說明，縱被告其後曾經供出
      他人，實尚難認被告有供出「本件」毒品來源而「查獲」
      其他正犯或共犯、或其供述與查獲間存有相當因果關係之
      情形，自無適用毒品危害防制條例第17條第1項規定減輕
      或免除其刑之餘地。
　　2.無修正前毒品危害防制條例第17條第2項減刑規定之適用
      ：修正前毒品危害防制條例第17條第2項關於「犯第四條
      至第八條之罪於偵查及審判中均自白者，減輕其刑」之規
      定，旨在獎勵犯罪人之悛悔，同時使偵查或審判機關易於
      發現真實，以利毒品查緝，俾收防制毒品危害之效；故不
      論該被告之自白，係出於自動或被動、簡單或詳細、一次
      或多次，並其自白後有無翻異，苟其於偵查及審判中均有
      自白，即應依法減輕其刑。是該條項減刑規定之適用，係
      指偵查及審判中均有自白而言。而所謂自白乃對自己之犯
      罪事實全部或主要部分為肯定供述之意（最高法院100年
      度台上字第533號判決意旨參照）。查被告就本件交付大
      麻、毒郵票之事實於偵查中、審理中均矢口否認有何營利
      之意圖，而營利意圖為販賣第二級毒品之主要構成要件，
      是被告就本件犯罪事實之主要部分均為否認供述，自非符
      合修正前毒品危害防制條例第17條第2項之減刑要件。辯
      護人以：營利意圖之否認仍有修正前毒品危害防制條例第
      17條第2項之減刑適用云云，顯就法律有所誤解。
　　3.無刑法第59條規定之適用：94年2月2日修正公布，於95年
      7月1日生效施行之刑法第59條規定之立法理由特別闡明：
      「一、現行第59條在實務上多從寬適用，為防止酌減其刑
      之濫用，自應嚴定其適用之條件，以免法定刑形同虛設，
      破壞罪刑法定之原則；二、按科刑時，原即應依第57條規
      定審酌一切情狀，尤應注意該條各款所列事項，以為量刑
      標準，本條所謂『犯罪之情狀可憫恕』，自係指裁判者審酌
      第57條各款所列事項以及其他一切與犯罪有關之情狀之結
      果，認其犯罪足堪憫恕者而言，惟其審認究係出於審判者
      主觀之判斷，為使其主觀判斷具有客觀妥當性，宜以『可
      憫恕之情狀較為明顯』為條件，故特加一『顯』字，用期公
      允；三、依實務上見解，本條係關於裁判上減輕之規定，
      必於審酌一切之犯罪情狀，在客觀上顯然足以引起一般同
      情，認為縱予宣告法定最低刑度猶嫌過重者，始有其適用
      （最高法院38年台上字第16號、45年台上字第1165號、51
      年台上字第899號判例），乃增列文字，將此適用條件予
      以明文化」。故刑法第59條之酌量減輕其刑，必須犯罪另
      有特殊之原因與環境等在客觀上足以引起一般同情，認為
      即予宣告法定低度刑期猶嫌過重者，始有其適用。此所謂
      法定最低度刑，固包括法定最低本刑，惟遇有其他法定減
      輕之事由者，則應係指適用其他法定減輕事由減輕其刑後
      之最低度刑而言。倘被告別有法定減輕事由者，應先適用
      法定減輕事由減輕其刑後，猶認其犯罪之情狀顯可憫恕，
      即使科以該減輕後之最低度刑仍嫌過重者，始得適用刑法
      第59條規定酌量減輕其刑。查被告明知毒郵票、大麻為毒
      品危害防制條例第2條第2項第2款所列之第二級毒品，販
      賣第二級毒品對社會風氣及治安危害重大，為政府嚴加查
      緝之犯行，其正值青壯之年，卻不思以合法方式賺取金錢
      ，為求輕鬆賺取報酬，犯罪情節較諸大量走私進口或長期
      販毒之「大盤」、「中盤」、「小盤」毒販固屬有別，然
      被告與俞秉桓間Telegram之對話紀錄相參，被告前後兩次
      交易金額已非吸毒者友儕間謀取蠅頭小利互通有無。而修
      正前毒品危害防制條例第4條第2項之法定刑度為無期徒刑
      或7年以上有期徒刑，實未見有何特殊之原因或環境客觀
      上足以引起一般人同情，本院認均無從依刑法第59條之規
      定酌減其刑。
參、駁回上訴之理由　　
一、原審經詳細調查及審理後，基於以上相同之認定，並⑴以行
    為人責任為基礎，審酌毒品對於個人與社會產生嚴重、廣泛
    的危害，被告漠視國家杜絕毒品犯罪的禁令與刑罰，竟然意
    圖營利販賣第二級毒品，助長毒品的流通，危害社會治安與
    他人健康，實在應該加以譴責，更何況被告矢口否認犯行，
    未能坦然面對自己的錯誤，無法在犯後態度上給予最有利的
    考量。又考慮被告沒有任何前科，於本院訊問時說自己過去
    在清潔用品公司上班，負責送貨、送單，月薪約2萬5,000元
    ，與妻子共同撫育1名未成年子女的家庭經濟生活狀況，販
    賣毒品的對象只有1個人，實際獲得的利益有限，並以被告
    各次販賣毒品的數量、種類、價金為基礎，分別量處有期徒
    刑7年6月、7年4月，暨審酌前開二罪犯罪非難重複性、各行
    為彼此間之偶發性、各行為所侵害法益之專屬性或同一性綜
    合判斷，暨斟酌被告犯罪行為之不法與罪責程度、對其施以
    矯正之必要性，依刑法第51條第5款酌定被告應執行刑有期
    徒刑7年9月，⑵就沒收部分說明扣案電子磅秤1個為被告所有
    ，且屬被告各次販賣第二級毒品行為的工具，應該依據毒品
    危害防制條例第19條第1項規定宣告沒收；另被告二次因販
    賣毒品取得價金共5,200元為犯罪所得，雖未扣案，然仍應
    按照刑法第38條之1第1項前段、第3項規定宣告沒收，並於
    全部或一部不能沒收或不宜執行沒收時，追徵其價額；復認
    警方執行搜索扣得之物，距離本件犯行距離過久，且與施用
    大麻之行為相參，認該次搜索所得之物為被告自行施用毒品
    所需、或收藏之用，與本案無涉，不予宣告沒收；經核原審
    上開認事用法，均無違誤，量刑、沒收亦稱允恰。
二、被告上訴理由雖以：被告並無營利意圖，且本件被告從未否
    認收取50元之車馬費，僅就主觀犯意為法律評價之主張，故
    應有毒品危害防制條例第17條第2項減刑規定之適用，參以
    獲利金額僅50元，於施用之餘交換市場訊息，亦應有刑法第
    59條酌減其刑規定之適用，或從輕量刑云云。然：
　㈠按刑事審判旨在實現刑罰權之分配的正義，故法院對有罪被
    告之科刑，應符合罪刑相當之原則，使輕重得宜，罰當其罪
    ，以契合社會之法律感情，此所以刑法第57條明定科刑時應
    審酌一切情狀，尤應注意該條所列10款事項以為科刑輕重之
    標準，俾使法院就個案之量刑，能斟酌至當。至於量刑輕重
    ，係屬事實審法院得依職權自由裁量之事項，苟其量刑已以
    行為人之責任為基礎，並斟酌刑法第57條各款所列情狀，而
    未逾越法定刑度或有濫用權限情事，即不得任意指為違法（
    最高法院75年度台上字第7033號判例、103 年度台上字第36
    號判決意旨參照）。原審既於判決理由欄內詳予說明其量刑
    基礎，且敘明係審酌前揭各項情狀，詳如前述，顯已斟酌刑
    法第57條各款事由，並基於刑罰目的性之考量、刑事政策之
    取向以及行為人刑罰感應力之衡量等因素而為刑之量定，且
    以行為人責任為基礎，未逾越法定刑度，亦無違背公平正義
    之精神，客觀上不生量刑明顯失出失入之裁量權濫用情形，
    核屬法院量刑職權之適法行使，難認有何不當而構成應撤銷
    之事由可言。本院認原審對被告所犯具體審酌刑法第57條科
    刑等相關一切情狀，及所犯各罪間之整體關係，分別為刑之
    量定併定其應執行刑，並無何違法、或不當。
　㈡至被告其餘提起上訴，仍執詞否認犯罪，對於已經原審論斷
    、說明之事項，依憑己意，再事爭執，尚非足取，又認原審
    未查明有關毒品危害防制條例第17條第2項之適用情形，就
    原審量刑之審酌猶持己見並為不同之評價而指摘原判決不當
    ，自難認有理由。
　㈢綜上所述，被告上訴為無理由，應予駁回。
據上論斷，應依刑事訴訟法第368條，判決如主文。
本案經檢察官陳香君提起公訴，檢察官到柯怡如庭執行職務。
中　　華　　民　　國　　111 　年　　3 　　月　　10　　日
                  刑事第十一庭  審判長法  官  張江澤
                                      法  官  章曉文
                                      法  官  郭惠玲
以上正本證明與原本無異。
如不服本判決，應於收受送達後20日內向本院提出上訴書狀，其
未敘述上訴之理由者並得於提起上訴後20日內向本院補提理由書
（均須按他造當事人之人數附繕本）「切勿逕送上級法院」。
                                      書記官  蔡硃燕
中　　華　　民　　國　　111 　年　　3 　　月　　10　　日
附錄：本案論罪科刑法條全文
修正前毒品危害防制條例第4條
製造、運輸、販賣第一級毒品者，處死刑或無期徒刑；處無期徒
刑者，得併科新臺幣2千萬元以下罰金。
製造、運輸、販賣第二級毒品者，處無期徒刑或7年以上有期徒
刑，得併科新臺幣1千萬元以下罰金。
製造、運輸、販賣第三級毒品者，處7年以上有期徒刑，得併科
新臺幣7 百萬元以下罰金。
製造、運輸、販賣第四級毒品者，處5年以上12年以下有期徒刑
，得併科新臺幣3百萬元以下罰金。
製造、運輸、販賣專供製造或施用毒品之器具者，處1年以上7年
以下有期徒刑，得併科新臺幣1百萬元以下罰金。
前五項之未遂犯罰之。　

附表：
編號 項目 數量 備註 1 電子磅秤 1台  2 大麻 1包 驗餘淨重2.0203公克 3 大麻吸食器 4組  4 大麻研磨器 3組  5 大麻捲菸紙 4個  6 大麻 3罐 驗餘淨重1.113公克 7 大麻種子 1顆  8 毒品蘑菇 1包 驗餘淨重1.8288公克，檢出檢出 Psilocine 成分  9 毒郵票 260張  10 疑似安非他命 2包 (1)驗餘淨重0.7418公克，檢出Methamphetamine成分 (2)驗餘淨重0.6075公克，檢出MDMA成分 11 不明藥丸 9顆 (1)內含淡黃色偏白粉末之透明膠囊3粒，驗餘淨重0.6746公克，檢出MDMA成分。 (2)內含淡黃色粉末之透明膠囊3粒，驗餘淨重0.4671公克，檢出Dimethyltryptamine成分。 (3)內含黃色粉末之透明膠囊2粒，驗餘淨重0.4740公克，檢出Dimethyltryptamine成分。 (4)內含白色粉末之綠黃雙色膠囊1粒，驗餘淨重0.1643公克，檢出MDMA成分。 12 不明藥粉 1罐 驗餘淨重0.4761公克，檢出Dimethyltryptamine成分 13 分裝袋 4袋  14 新臺幣 7,000元  15 行動電話 1支